【裁判字號】    92,訴,1551
【裁判日期】    921231
【裁判案由】    違反槍砲彈藥刀械管制條例
【裁判全文】
臺灣臺中地方法院刑事判決                        九十二年度訴字第一五五一號
    公  訴  人  臺灣臺中地方法院檢察署檢察官
    被      告  甲○○
    選任辯護人  陳育仁律師
右列被告因違反槍砲彈藥刀械管制條例案件，經檢察官提起公訴（九十二年度偵字第
四九六四號），及移
    主  文
甲○○連續未經許可，寄藏手槍，處有期徒刑陸年，併科罰金新臺幣貳拾萬元，罰金
如易服勞役，以罰金總額與六個月之日數比例折算。
扣案如附表所示之手槍參枝、子彈拾陸顆均沒收。
    事  實
一、甲○○於民國（下同）八十六年間某日，在臺中縣不詳地點，受羅清澤（五十二
    年二月六日出生，已於八十七年十一月五日死亡）（起訴書誤載為年籍不詳、八
    十六年底死亡）之委託，竟基於寄藏槍枝及子彈之概括犯意，應允保管如附表所
    示編號一、二、四、五具有殺傷力之手槍二枝及子彈計二十三顆，且自該時起即
    未經許可持有上開槍彈，並於九十一年十二月一日起，將之藏放在臺中縣烏日鄉
    ○○街一００巷八號七樓之二房間內；另基於承揭寄藏槍枝及子彈之概括犯意，
    於八十七年三月間某日晚上將上述已死亡之羅清澤所持有之如附表所示編號三、
    六之手槍一枝及子彈二顆（均已試射），予以保管寄藏在臺中市○○區○○路與
    市政路口附近溝渠旁，為警持搜索票搜索上址時查獲，並扣得如附表所示編號一
    、二、四、五之手槍二枝及子彈二十三顆（嗣經鑑驗試射七顆），嗣因本件經本
    院對被告發布通緝，而於九十二年八月二十六日十四時二十分許，由被告帶同警
    員至上開臺中市○○區○○路與市政路口附近溝渠旁，查扣前揭如附表所示編號
    三、六之手槍一枝及子彈二顆（均已試射）。
二、案經臺中縣警察局霧峰分局報請臺灣臺中地方法院檢察署檢察官偵查起訴，及經
    臺中市警察局報請臺灣臺中地方法院檢察署檢察官移送併辦。
    理  由
一、訊據被告甲○○在本院審理中，對於其寄藏在臺中縣烏日鄉○○街一００巷八號
    七樓之二房間內之如附表編號一、二、四、五的槍彈之犯罪事實，固不否認，並
    與證人乙○○在在警訊、檢察官訊問及本院訊問時證述之情節相符，且查扣之如
    附表編號一、二、四、五所示之槍枝及子彈，經送請內政部警政署刑事警察局鑑
    定結果：（一）、加拿大制式九０手槍一枝（槍枝管制編號0000000000），該槍
    係加拿大DAC廠394型口徑9MM制式半自動手槍，送鑑時槍號遭磨滅，經以電解腐
    蝕法重現結果，因磨滅過深無法重現，槍管內具陸條右旋來復線，機械性能良好
    ，認具殺傷力，（二）、沙漠之鷹制式九０手槍一枝（槍枝管制編號0000000000
    ），該槍係以色列IMI廠JERICHO 941F型口徑9MM之制式半自動手槍，送鑑時槍號
    遭磨滅，經以電解腐蝕法重現結果，研判槍號為「00000000」，槍管內具陸條右
    旋來復線，機械性良好，認具殺傷力，（三）、制式九０子彈二十二顆（試射六
    顆），認係口徑9MM之制式子彈，均具殺傷力，（四）、土造子彈一顆（已試射
    ），認係具直徑約9MM之金屬彈頭，經試射擊發，認具殺傷力，有該局九十二年
    五月十九日刑鑑字第０九二００三六三六四號之槍彈鑑定書一份附卷可稽，並有
    上開扣案之如附表所示編號一、二、四、五之槍枝二枝、子彈二十三顆可稽，足
    見被告此部分自白與事實相符，其犯行洵堪認定；另訊之被告矢口否認其帶同警
    員至上開臺中市○○區○○路與市政路口附近溝渠旁，查扣如附表所示編號三、
    六之手槍一枝及子彈二顆，係其受羅清澤委託而寄藏，並辯稱：伊係於八十七年
    三月間某日晚間，應羅清澤之請求而載其至臺中市重劃區，並由羅清澤將槍彈藏
    放在水溝旁，該槍彈並非置於其實力支配下，此部分應與本件起訴事實無裁判上
    一罪之關係等詞，惟查，參酌被告清楚知悉寄藏槍彈之溝渠確切位置，以及被告
    在本院準備程序訊問曾供認：是我帶羅清澤去埋藏槍枝的地方，我要羅清澤埋在
    該處之情，實與其辯稱係單純載送羅清澤至溝渠處藏放之情形有別，況本院審酌
    如附表所示編號三、六之槍彈，與如附表所示編號一、二、四、五之槍彈，均同
    係羅清澤同一人所有，且被告上開所辯稱其載羅清澤至溝渠藏放如附表所示編號
    三、六槍彈之時間（即八十七年三月間），與警方在被告處所查獲其受託寄藏之
    如附表所示編號一、二、四、五槍彈之時間（即八十六年間），二者時間相近，
    則何以羅清澤僅將如附表所示一、二、四、五之槍彈委託被告寄藏，而未將如附
    表所示編號三、六之槍彈委託被告保管寄藏，且特意將該槍彈藏放在溝渠內，亦
    有背於常情，故認為如附表所示編號三、六之槍彈仍為被告受羅清澤所委託而保
    管寄藏為真實，是被告上開辯詞，為卸責之詞，無可採信。又如附表所示編號三
    、六之槍彈，經送請內政部警政署刑事警察局鑑定結果：（一）、以色列制式九
    ０手槍一枝（槍枝管制編號0000000000），該槍係以色列IMI廠製941FB型制式半
    自動手槍，機械性能良好，可擊發同口徑即9MM制式子彈，認具殺傷力，（二）
    、沙漠之鷹制式九０手槍一枝（槍枝管制編號00 00000000），該槍係以色列IMI
    廠JERICHO 941F型口徑9MM之制式半自動手槍，送鑑時槍號遭磨滅，經以電解腐
    蝕法重現結果，研判槍號為「00000000」，槍管內具陸條右旋來復線，機械性良
    好，認具殺傷力，（三）、制式九０子彈二十二顆（試射六顆），認係口徑9MM
    之制式子彈，均具殺傷力，（四）、制式子彈二顆（均已試射），認係具口徑
    9MM之制式子彈，認均具殺傷力，有該局九十二年十一月二十一日刑鑑字第０九
    二０一六四六四二號之槍彈鑑定書一份附卷可稽，並有上開扣案之如附表所示編
    號三、六之槍枝一枝、子彈二顆可證，故該部分亦臻明確，被告犯行已堪認定。
二、按寄藏與持有，均係將物置於自己實力支配之下，僅寄藏必先有他人之持有行為
    ，而後始為之受寄代藏而已，故寄藏之受人委託代為保管，其保管之本身，亦屬
    持有，不過，此之持有係受寄之當然結果（最高法院七十四年臺上字第三四００
    號著有判例、最高法院八十八年度臺上字第七○一二號、九十二年度臺上字第一
    三六○號判決可資參照）。本件承前理由一所述，被告甲○○係受羅清澤之委託
    ，為之保管前揭扣案如附表所示之槍枝及子彈，是被告受他人之託保管上開槍、
    彈，非為自己而持有，則其為他人保管該等槍彈，係屬寄藏行為。核被告就寄藏
    如附表一、二、四、五所示之槍枝及子彈之行為，係犯槍砲彈藥刀械管制條例第
    七條第四項未經許可寄藏手槍罪，及同條例第十二條第四項未經許可寄藏子彈罪
    ；就寄藏如附表三、六所示之槍枝及子彈之所為，係犯槍砲彈藥刀械管制條例第
    七條第四項未經許可寄藏手槍罪及同條例第十二條第四項未經許可寄藏子彈罪，
    均為想像競合犯，應依刑法第五十五條之規定，各論以情節較重之未經許可寄藏
    手槍罪。被告前開二次寄藏制式槍枝犯行，時間緊接，所犯構成要件相同，顯係
    基於概括之犯意為之，為連續犯，爰依刑法第五十六條之規定，論以未經許可持
    有手槍罪，並加重其刑。至臺灣臺中地方法院檢察署檢察官移送併辦部分（即臺
    灣臺中地方法院檢察署九十二年度偵字第一六八七六號），與前揭提起公訴部分
    ，為裁判上一罪，是本院自應以予審究，併此敘明。爰審酌被告未經許可，受羅
    清澤之委託，而為之保管寄藏具高度危險性之制式手槍、制式子彈、土造手槍，
    對社會治安足以造成重大影響，及其寄藏之制式手槍數量高達三枝、制式子彈二
    十四顆及土造子彈一顆等數量，被告於本案查獲後，未能坦承全部犯行，犯後態
    度尚可，以及其未以之作為犯罪工具等一切情狀，量處如主文所示之刑，併科罰
    金新臺幣二十萬元及諭知罰金如易服勞役之折算標準。另按犯本條例之罪，於偵
    查或審判中自白，並供述全部槍砲、彈藥、刀械之來源及去向，因而查獲或因而
    防止重大危害治安事件之發生者，減輕或免除其刑。拒絕供述或供述不實者，得
    加重其刑至三分之一。槍砲彈藥刀械管制條例第十八條固定有明文。本件被告係
    於九十二年八月二十五日二十三時三十分許，經臺中市警察局刑警隊持搜索票搜
    索時，當場查獲被告及扣得其持有第一、二級毒品，帶回警局偵訊時，經警員詢
    及經本院通緝被告在案之本件案件與其是否仍藏放何槍械時，被告始主動告知：
    「他想到三、四年前羅清澤死前曾要他載到臺中市七期重劃區內藏放槍械」，而
    帶同警員至上開臺中市○○區○○路與市政路口附近溝渠旁，查扣前揭如附表所
    示編號三、六之手槍一枝及子彈二顆，核上開告知內容，以及前述被告在檢察官
    訊問及本院審理時所辯稱查扣如附表所示編號三、六之手槍一枝及子彈二顆，非
    係其受羅清澤委託而寄藏，僅羅清澤要其載至臺中市七期重劃區，並由羅清澤將
    槍彈藏放在水溝旁等詞，核與上開「因犯槍砲彈藥刀械管制條例之罪，而於偵查
    或審判中自白」，並供述全部槍砲、彈藥、刀械之來源及去向，因而查獲或因而
    防止重大危害治安事件之發生者之情形有間，蓋被告之上開供述，雖讓警員查獲
    如附表所示編號三、六之槍彈，但其供述內容並非自白其犯有槍砲彈藥刀械管制
    條例第七條第四項未經許可寄藏手槍罪，及同條例第十二條第四項未經許可寄藏
    子彈罪，是被告辯稱縱認定其犯有未經許可寄藏如附表所示編號三、六之槍彈罪
    ，亦應減輕或免除其刑之詞，並非可採，附此敘明。
三、末查扣案之如附表所示編號一、二、三之槍枝三枝及如附表所示編號四、五、六
    之子彈計十六顆（已試射九顆），均係違禁物，應依刑法第三十八條第一項第一
    款之規定宣告沒收。
據上論斷，應依刑事訴訟法第二百九十九條第一項前段，槍砲彈藥刀械管制條例第七
條第四項、第十二條第四項，刑法第十一條前段、第五十六條、第五十五條、第四十
二條第三項、第三十八條第一項第一款，判決如主文。
本案經檢察官丙○○到庭執行職務。
中      華      民      國      九十二    年    十二    月    三十一    日
            臺灣臺中地方法院刑事第九庭
                                    審判長法  官  曾佩琦
                                          法  官  陳思成
                                          法  官  楊曉惠
右正本證明與原本無異。
如不服本判決，應於送達後十日內向本院提出上訴狀 （須附繕本） ，上訴於台灣高
法院台中分院。
                                          書記官
中      華      民      國      九十二    年    十二    月    三十一    日
附錄論罪科刑法條
槍砲彈藥刀械管制條例第七條
未經許可，製造、販賣或運輸火砲、肩射武器、機關槍、衝鋒槍、卡柄槍、自動步槍
、普通步槍、馬槍、手槍或各類砲彈、炸彈、爆裂物者，處死刑、無期徒刑或七年以
上有期徒刑；處徒刑者，併科新台幣三千萬元以下罰金。
未經許可，轉讓、出租或出借前項所列槍砲、彈藥者，處無期徒刑或五年以上有期徒
刑，併科新台幣一千萬元以下罰金。
意圖供自己或他人犯罪之用，而犯前二項之罪者，處死刑或無期徒刑；處徒刑者，併
科新台幣五千萬元以下罰金。
未經許可，持有、寄藏或意圖販賣而陳列第一項所列槍砲、彈藥者，處五年以上有期
徒刑，併科新台幣一千萬元以下罰金。
第一項至第三項之未遂犯罰之。
槍砲彈藥刀械管制條例第十二條
未經許可，製造、販賣或運輸子彈者，處一年以上七年以下有期徒刑，併科新台幣五
百萬元以下罰金。
未經許可，轉讓、出租或出借子彈者，處六月以上五年以下有期徒刑，併科新台幣三
百萬元以下罰金。
意圖供自己或他人犯罪之用，而犯前二項之罪者，處三年以上十年以下有期徒刑，併
科新台幣七百萬元以下罰金。
未經許可，持有、寄藏或意圖販賣而陳列子彈者，處五年以下有期徒刑，併科新台幣
三百萬元以下罰金。
第一項至第三項之未遂犯罰之。
附表
┌───┬────────────────┬──────────┐
│編號  │      物品名稱                  │        數量        │
├───┼────────────────┼──────────┤
│一    │    加拿大制式九０手槍          │        一枝        │
│      │    槍枝管制編號：0000000000    │                    │
├───┼────────────────┼──────────┤
│二    │    沙漠之鷹制式九０手槍        │一枝        │
│      │    槍枝管制編號：0000000000    │                    │
├───┼────────────────┼──────────┤
│三    │    以色列制式九０手槍          │        一枝        │
│      │    槍枝管制編號：0000000000    │                    │
├───┼────────────────┼──────────┤
│四    │    制式九０子彈                │        二十二顆    │
│      │                                │    （已試射六顆）  │
├───┼────────────────┼──────────┤
│五    │    土造子彈                    │        一顆        │
│      │                                │    （已試射）      │
├───┼────────────────┼──────────┤
│六    │    ９MM制式子彈                │        二顆        │
│      │                                │    （均已試射）    │
└───┴────────────────┴──────────┘


司法院資訊處製作；財團法人民間司法改革基金會備份。
